【裁判字號】    92,交抗,553
【裁判日期】    920610
【裁判案由】    違反道路交通管理處罰條例
【裁判全文】
臺灣高等法院交通事件裁定                    九十二年度交抗字第五五三號
    抗  告  人
    即受處分人  甲○○
                          （
右抗告人因違反道路交通管理處罰條例案件，不服臺灣臺北地方法院，中華民國九十
二年五月九日所為裁定（九十一年度交聲字第一九九號），提起抗告，本院裁定如左
：
    主  文
抗告駁回。
    理  由
一、按行車速度，應依標誌或標線之規定，無標誌者，在市區道路，時速不得超過五
    十公里，道路交通安全規則第九十三條第一項第一款定有明文；又汽車駕駛人，
    行車速度，超過規定之最高時速，處一千二百元以上二千四百元以下罰鍰，道路
    交通管理處罰條例第四十條第一項定有明文，而依同條例第六十三條第一項第一
    款，汽車駕駛人駕駛汽車違反道路交通管理處罰條例第四十條第一項規定者，除
    應依該條所規定之罰鍰處罰外，並予記違規點數一點。
二、本件抗告人即受處分人甲○○騎乘其所有車號ＰＮＧ─００一號重型機車，於民
    國九十年十二月二日十時十七分許，途經臺北市市○○道○段，該處道路設有速
    限四十公里之標誌，抗告人竟以五十八公里之時速行駛，超速十八公里未滿二十
    公里，為擺置於路旁之雷達測速照相機以拍照之方式取證，嗣臺北市政府警察局
    中山分局交通分隊員警莊召蘭以抗告人所有該部機車有違反道路交通管理處罰條
    例第四十條第一項規定之行為逕行開單舉發，經將舉發通知單送達於抗告人後，
    抗告人於應到案日期前向原處分機關提出申訴，經原處分機關函請原舉發單位即
    臺北市政府警察局中山分局調查結果，仍認抗告人所有之該部機車有於前揭路段
    超速行駛之行為，原處分機關乃依道路交通管理處罰條例第四十條第一項、第六
    十三條第一項及違反道路交通管理事件統一裁罰標（基）準表規定，以抗告人該
    部機車超過規定之最高時速未滿二十公里行駛，裁處受處分人罰鍰一千二百元，
    並記違規點數一點。
三、抗告意旨略以：行經該路段者那有不超速四十公里，抗告人平日均以時速即超過
    四十公里之速度行經該路段，從未見值勤員警開單舉發，員警有怠忽瀆守之嫌，
    又市區限速四十公里之規定根本不切實際，更違反人性本能的正常機制，為此提
    起抗告等語。
四、經查：抗告人並不否認騎乘前揭車牌號碼之重型機車，於前揭時地違規超速行駛
    之事實，亦未爭執測速器材之精確度，或舉發方法有何違失，僅空言泛稱市區限
    速四十公里，不切實際云云。然本件原處分機關依上開規定而逕行舉發，以維護
    交通秩序及其他用路人之安全，並無不當，且舉發違規超速行駛之用意在於使用
    路人提高警覺性及對於路況能有多一分之瞭解，如係一般性的規定，用路人自應
    知悉並避免違規，而特殊路段的特殊規定，亦能在勸導的過程中，使一般用路人
    謹記在心，法律之禁止規定，絕非希望人民投機性地遵守，況且不同路段或相同
    路段之不同方向車道，不論光線、寬窄、路面起伏、有無施工，均不相同，自有
    實施不同交通管制手段之必要，姑不論限速四十公里或五十公里，均係主管機關
    考量各路段之情況所為之交通管制，均有所憑。抗告人既未能提出證據以資證明
    其確無違規行為，僅稱限速四十公里之規定無實益云云，尚難認其辯解為可採，
    本件事證明確，抗告人前開違規行為足堪認定。
五、抗告人既有於前揭時地超速駕駛之違規行為，自應依道路交通管理處罰條例第四
    十條第一項、第六十三條第一項第一款及違反道路交通管理事件統一裁罰標（基
    ）準表規定加以裁罰。經核原裁定，尚無違誤。抗告人空言指摘原裁定不當，均
    無理由，如前所述，其抗告既無理由，應予駁回。
據上論結，應依道路交通案件處理辦法第二十六條，道路交通管理處罰條例第八十九
條、刑事訴訟法第四百十二條，裁定如主文。
中      華      民      國    九十二    年      六      月      十      日
                              臺灣高等法院交通法庭
                                  審判長法  官  溫  耀  源
                                        法  官  吳      燦
                                        法  官  何  菁  莪
右正本證明與原本無異。
不得再抗告。
                                        書記官  陳  菊  珍
中      華      民      國    九十二    年      六      月    二十三    日


司法院資訊處製作；財團法人民間司法改革基金會備份。
